臺灣高等法院刑事判決　　　　　　　　 94年度上易字第804號
上　訴　人　臺灣臺北地方法院檢察署檢察官
上　訴　人
即　被　告　乙○○
上列上訴人因被告竊盜等案件，不服臺灣臺北地方法院94年度易
字第121號，中華民國94年4月15日第一審判決（起訴案號：臺灣
臺北地方法院檢察署93年度偵字第19504 號），提起上訴，本院
判決如下：
    主  文
上訴駁回。
    事  實
一、乙○○前於民國89年間，因強盜案件，經本院90年上訴字第
    3141號判處有期徒刑2 年，上訴後經最高法院91年台上字第
    1580號駁回上訴確定，甫於93年2 月29日縮刑期滿執行完畢
    。詎仍不知悔改，仍於93年6月2日下午1、2時至6 時間某時
    ，見甲○○所有之車牌號碼8Ｄ-3516號自用小貨車，停放在
    臺北市萬華區○○○道、雙園街口119 號停車格內，即基於
    意圖為自己不法所有及毀損之故意，以不明工具毀損該車右
    前車門鎖，並進入車內竊取行車晶體電腦、SONY牌CD音響主
    機各1台得手。嗣甲○○於同日晚間6時許，發覺遭竊報警處
    理，經警比對車內汽車音響面版上採集之指紋與乙○○相符
    ，始悉上情。
二、案經甲○○訴由臺北市政府警察局萬華分局報請臺灣臺北地
    方法院檢察署檢察官偵查起訴。
    理  由
一、被告乙○○經合法傳喚，無正當理由未到庭，其於原審及本
    院準備程序中固坦承於93年6月2日下午曾至萬華區○○○道
    、雙園街口，惟辯稱：當時係因見上開車輛車門打開、掉落
    滿地物品，故而將物品拾起放入車內；並無偷竊犯行云云。
    惟查：
  (一)、證人即告訴人甲○○於94年3月29日原審審理時結證稱：
      當日停放車輛時，該車右前座、駕駛座僅放置有面紙，且
      停放時車門係鎖好的等語明確（見原審卷第32至33頁），
      核與卷內所附警員於該日晚間6 時20分拍攝之現場勘查照
      片所示車內座位其物品擺設情形大致相符（見偵查卷第15
      頁反面至16頁），足見被告上揭所辯該車車門開啟、物品
      散溢滿地云云，自不可採。
  (二)、告訴人發現遭竊時，右前車門鎖被破壞一情，除據告訴人
      證述明確外（見原審卷第31頁），並有估價單及現場勘查
      照片在卷可資佐證（見偵查卷第9頁、15至16頁）。
  (三)、另臺北市政府警察局萬華分局於93年6月9日送驗於車內汽
      車音響面版上採集之指紋，經內政部警政署刑事警察局以
      指紋特徵點比對法、指紋電腦比對法鑑驗，與被告之右環
      指、右中指指紋相符，有內政部警政署刑事警察局93年 6
      月24日刑紋字第0930122616號鑑驗書附卷可按（見偵查卷
      第19至20頁）。
  (四)、從而，本件係被告以不明工具毀損告訴人右前車門鎖後，
      進入車內竊取行車晶體電腦及音響主機，應可認定。
  (五)、本件事證明確，被告犯行堪以認定，應依法論科。
二、核被告所為，係犯刑法第320條第1項竊盜罪、第354 條毀損
    罪；所犯上開二罪間，有原因、結果之牽連關係，應從一重
    之竊盜罪論處。公訴人於起訴書指訴被告竊盜部分犯行，係
    犯刑法第320條第1項竊盜罪，惟經到庭執行職務檢察官更正
    為第321條第1 項第3款之攜帶兇器竊盜罪，基於檢察一體之
    原則，自應以到庭執行職務檢察官到庭後陳述為據；然本件
    查無扣押物品在案，無從證明被告確持足供兇器使用之物竊
    盜，而被告竊取告訴人行車晶體電腦及音響主機之基本事實
    相同，本院爰於起訴事實同一性之範圍內，變更檢察官所引
    應適用之法條。又被告前有事實欄所載犯罪科刑執行完畢之
    情形，有本院被告前案紀錄表附卷可稽，其於執行完畢後 5
    年內再犯本件有期徒刑以上之罪，為累犯，依法加重其刑。
三、原審以被告犯行事證明確，並審酌被告之素行、犯罪手段、
    所生之危害及犯罪後之態度等一切情狀，量處有期徒刑拾月
    。其認事用法均無違誤，量刑亦稱妥適，應予維持。
四、檢察官上訴意旨略以：被告所使用之不明工具雖未扣案，惟
    自該車遭竊後現場照片、估價單、證人甲○○之證述及台北
    市政府警察局萬華分局現場勘查報告現場狀況欄及現場照片
    所示，被告用竊取上開物品之「不明工具」，既足以毀損門
    鎖及剪斷電腦線束，客觀上自無不得認定為兇器之理；被告
    犯後否認犯行，犯罪手法又與前次判決確定之犯行同出一轍
    ，原審量刑過輕，尚非適當云云，惟查：
  (一)、台北市政府警察局萬華分局現場勘查報告現場狀況欄內固
      記載竊贓係以器械將汽車車門撬開後，以利剪剪斷電腦線
      束（見偵查卷第14頁），告訴人甲○○亦證陳車鎖遭撬開
      、線頭用工具剪斷等語（見原審卷第31頁正、反面），然
      前開現場勘查報告僅係事後犯罪現場情狀之描述，而證人
      甲○○之證述，亦係經警員推敲犯罪經過後告知而得（見
      原審卷第31頁反面），被告究使用何種工具行竊，是否在
      客觀上足認具有一定之危險性，而得認定被告有持凶器行
      竊之犯行，既未見有被告之供述，亦無行竊工具扣案可資
      認定，檢察官上訴意旨指稱被告係持兇器行竊云云，自有
      未洽。
  (二)、量刑是法院之職權，原審就被告之犯後態度及其前科素行
      ，業已審酌詳載於判決理由，本院斟酌再三仍認原審之量
      刑並無不當，檢察官指摘原審量刑過輕云云，為無理由，
      應予駁回。
五、被告乙○○否認犯行，指摘原判決不當，並請求依刑法第57
    條第10款、第59條規定酌減其刑云云，惟查：
  (一)、本件被告乙○○竊盜之犯行，除有被告供述曾接觸過遭竊
      車輛之事實外，尚有證人之甲○○之證述、台北市政府警
      察局萬華分局現場勘查照片、被害人更換車鎖之估價單據
      及內政部刑事警察局指紋比對之鑑驗書等證據在卷可佐，
      被告否認犯行，自非可採。
  (二)、本件被告犯罪情節並無刑法第59條所定得酌減其刑之情形
      ，是其所請依刑法第57條第10款、第59條規定酌減其刑云
      云，為無理由，應予駁回。
六、被告經合法傳喚，無正當理由不到庭，爰不待其陳述逕行判
    決。
據上論斷，應依刑事訴訟法第368條、第371條，判決如主文。
本案經檢察官林炳雄到庭執行職務。
中　　華　　民　　國　　94　　年　　6　　月　　30　　日
  　　　　　　　　刑事第二庭審判長法　官  蔡  長  溪
                                  法  官  楊  貴  志
                                  法  官  林  俊  益
以上正本證明與原本無異。
不得上訴。
                                  書記官  廖  月  女
中　　華　　民　　國　　94　　年　　7 　　月　　1 　　日
附錄：本案論罪科刑法條全文
中華民國刑法第320條
 (普通竊盜罪、竊佔罪)
意圖為自己或第 3 人不法之所有，而竊取他人之動產者，為竊盜
罪，處五年以下有期徒刑、拘役或五百元以下罰金。
意圖為自己或第 3 人不法之利益，而竊佔他人之不動產者，依前
項之規定處斷。
前二項之未遂犯罰之。
